【裁判字號】    99,訴,1015
【裁判日期】    991029
【裁判案由】    違反毒品危害防制條例
【裁判全文】
臺灣屏東地方法院刑事判決              99年度訴字第1015號
公  訴  人  臺灣屏東地方法院檢察署檢察官
被      告  甲○○
上列被告因違反毒品危害防制條例案件，經檢察官提起公訴（99
年度毒偵字第1552號），本院於準備程序進行中，因被告就被訴
事實為有罪之陳述，經告知簡式審判程序意旨，並聽取公訴人及
被告之意見後，本院合議庭裁定由受命法官獨任依簡式審判程序
審理，判決如下：
    主  文
甲○○施用第一級毒品，累犯，處有期徒刑拾月。
    事  實
一、甲○○前於民國93年間因施用毒品，經法院裁定送勒戒處所
    施以觀察、勒戒，因有繼續施用毒品之傾向，再經法院裁定
    送戒治處所施以強制戒治，於93年11月26日因戒治期滿而執
    行完畢釋放，並經台灣台中地方法院檢察署以93年度戒毒偵
    字第312 號為不起訴處分確定。又於94、95年間因施用毒品
    案件，經台灣台中地方法院分別以95年度訴字第163 號、95
    年度訴字第1363號判決判處有期徒刑8 月、9 月確定，上開
    2 案接續執行，於96年4 月12日假釋付保護管束出監，嗣未
    經撤銷，而於96年5 月30日執行完畢。再於97年間因恐嚇、
    施用毒品案件，經台灣台中地方法院分別以97年度中簡字第
    2249號、97年度訴字第3083號判決判處有期徒刑4 月、10
    月確定，並由同院以98年度聲字第433 號裁定定應執行有期
    徒刑1 年確定，於99年3 月4 日縮刑期滿執行完畢。詎猶不
    知悔改，明知海洛因屬毒品危害防制條例第2 條第2 項第1
    款所列第一級毒品，不得持有及施用，仍基於施用第一級毒
    品之犯意，於99年6 月7 日6 時許，在其位於台中縣太平市
    ○○路11號內住處內，將海洛因加水置入其所有針筒後，以
    注射之方式，施用第一級毒品海洛因1 次。嗣於99年6 月9
    日，因現為台灣屏東監獄之替代役役男，在屏東縣竹田鄉○
    ○村○○路132 號服役時，因神情有異，而為台灣屏東監獄
    政風室人員訪談而查獲。復徵得其同意後採尿送驗，檢出尿
    液中呈海洛因代謝後之嗎啡陽性反應，始悉上情。
二、案經臺灣屏東監獄移送台灣屏東地方法院檢察署檢察官偵查
    起訴。
    理  由
一、本件被告甲○○所犯係死刑、無期徒刑、最輕本刑為3 年以
    上有期徒刑以外之罪，其於準備程序就前揭被訴事實為有罪
    之陳述，經受命法官告知簡式審判程序之旨，並聽取其與公
    訴人之意見後，本院認無不得或不宜改依簡式審判程序進行
    之情事，依刑事訴訟法第273 條之1 第1 項、第284 條之1
    規定，裁定本件由受命法官獨任進行簡式審判程序，合先敘
    明。
二、上揭事實，業據被告於台灣屏東監獄政風室接受訪談、偵訊
    及本院審理時均坦承不諱，又被告於99年6 月9 日於台灣屏
    東監獄所採集之尿液，經送高雄醫學大學附設中和紀念醫院
    以酵素免疫分析法及氣相層析質譜儀法檢驗檢驗，確呈嗎啡
    及（即海洛因代謝後成分）之陽性反應，有偵卷所附該院99
    年6 月28日、編號0000000 濫用藥物尿液檢驗報告、台灣屏
    東監獄尿液採集作業確認書各1 紙可參，上述鑑驗結果，係
    檢驗機關本於專業知識及以精密儀器或科學檢驗方法所得之
    結論，自可憑信，綜上足認，本案事證明確，被告上開犯行
    ，應堪認定。
三、甲○○前於民國93年間因施用毒品，經法院裁定送勒戒處所
    施以觀察、勒戒，因有繼續施用毒品之傾向，再經法院裁定
    送戒治處所施以強制戒治，於93年11月26日因戒治期滿而執
    行完畢釋放，並經台灣台中地方法院檢察署以93年度戒毒偵
    字第312 號為不起訴處分確定。又於94、95年間因施用毒品
    案件，經台灣臺中地方法院分別以95年度訴字第163 號、95
    年度訴字第1363號判決判處有期徒刑8 月、9 月確定，上開
    2 案接續執行，於96年4 月12日假釋付保護管束出監，嗣未
    經撤銷，而於96年5 月30日執行完畢有台灣高等法院被告前
    案紀錄表1 份在卷可考，是被告已於強制戒治執行完畢後5
    年內再犯毒品案件，本件雖於5 年後再犯，仍應依法論罪科
    刑（最高法院97年度第5 次刑事庭會議決議意旨參照）。
四、查海洛因屬毒品危害防制條例第2 條第2 項第1 款所稱之第
    一級毒品，不得持有、施用，被告竟持以施用，核其所為，
    係犯同條例第10條第1 項之施用第一級毒品罪。其施用前持
    有海洛因之低度行為，為施用之高度行為所吸收，不另論罪
    。被告有上開有期徒刑執行之前案紀錄，有台灣高等法院被
    告前案紀錄表在卷可參，其受有期徒刑執行完畢後，5 年內
    故意再犯本件有期徒刑以上之罪，為累犯，應依刑法第47條
    第1 項規定，加重其刑。爰審酌被告前因施用毒品案件，經
    強制戒治及刑之執行完畢後，仍不思悔改，徹底去除施用毒
    品之惡習，竟又施用毒品，顯其無戒絕毒品之意且繼續沈淪
    毒海之中，及兼衡其教育程度、生活狀況、犯後坦承犯行之
    態度等一切情狀，量處如主文所示之刑。公訴人雖就本件具
    體求處應執行有期徒刑1 年，惟本院認被告之犯罪情節、對
    社會治安造成之影響程度，認以量處如主文所示之刑為適當
    ，公訴人之求刑，核屬過重，附此敘明。又被告所有供本次
    施用第一級毒品所用之針筒1 支，已為被告用畢後丟棄，亦
    據其供承屬實，復無證據證明現仍存在，爰不為沒收之宣告
    ，附此敘明。
據上論斷，應依刑事訴訟法273 條之1 第1 項、第299 條第1 項
前段，毒品危害防制條例第10條第1 項，刑法第11條前段、第47
條第1 項，判決如主文。
本案經檢察官陳立興到庭執行職務
中    華    民    國    99    年    10    月    29    日
                  刑事第五庭    法  官  劉怡孜
以上正本證明與原本無異。
如不服本判決應於收受判決後10日內向本院提出上訴書狀，並
應敘述具體理由；其未敘述上訴理由者，應於上訴期間屆滿後
20日內向本院補提理由書（均須按他造當事人之人數附繕本）
「切勿逕送上級法院」。
中    華    民    國    99    年    10    月    29    日
                                書記官  薛慧茹
附錄本案論罪科刑法條
毒品危害防制條例第10條第1項
施用第一級毒品者，處 6 月以上 5 年以下有期徒刑。

司法院資訊處製作；財團法人民間司法改革基金會備份。
